臺灣彰化地方法院民事判決　　　　　　　 94年度婚字第295號
原　　　告　甲○○
被　　　告　乙○○
訴訟代理人　丙○○
上列當事人間請求履行同居事件，本院於民國94年8月9日言詞辯
論終結，判決如下：
    主 　 文
原告之訴駁回。
訴訟費用由原告負擔。
    事實及理由
一、原告方面：
    兩造於民國92年1月4日結婚，未有子女，婚後被告將戶籍遷
    至彰化縣員林鎮○○里○○路○段492巷44弄15號，不料被告
    竟於民國93年12月間無故離家，拒與原告履行同居生活，顯
    然違背同居義務，為此提起本件訴訟。原告承認有一年半的
    時間沒將薪水交予被告，因為原告每月需繳父母房貸、自己
    的會錢，所剩不多，但被告欠別人十三萬元債務，原告代為
    清償五萬元。被告去上班，我去探視她，她說去調查她，勸
    她不要喝酒，她也不領情，兩造間多次為了金錢、工作因素
    ，發生言語衝突，原告手上曾遭被告咬傷。求為判決：被告
    應與原告同居。並提出戶籍謄本一件為證，並聲請訊問證人
    即原告之母江葉素蘭。
二、被告方面：
    請駁回原告之訴。辯稱：本件兩造住所應係在台中縣大里市
    ○○路○段78巷36號（被告娘家住所），本件似應由台灣台
    中地方法院管轄，合先敘明。又查兩造婚後先居住於被告娘
    家約六個月，再遷至台中市○○路租屋居住，嗣又再搬回被
    告娘家居住迄今，原告現仍居住上址，是原告自己從上址離
    家，不告而別，棄被告於不顧，非被告不履行同居義務。又
    原告極度重視金錢，婚後原告曾有半年失業，他的會錢、生
    活費用皆靠被告工作支付，他經常三更半夜不回家，有時候
    凌晨三、四點才回家，他有沒有回家並沒有兩樣，被告才會
    責他，甚至於93年間被告懷孕，半夜跟原告說腹部疼痛，被
    告也不理睬，被告下樓找媽媽求救。不久，因胎死腹中而實
    施人工流產，被告竟表示要與原告負擔費用一人一半。且原
    告不信被告，被告在上班，他竟一直打電話，多次跟蹤，並
    在樓下鬼鬼祟祟。被告是自行分批次將他的東西搬走的，當
    時被告在上班，他搬去那裏，也沒有說，過了不久竟提起本
    件訴訟。原告認為被告外面有男人，所以她才剃光她自己的
    頭髮，這樣才不會讓原告認為她去客兄。提並提出銀行寄予
    被告之信函影本、診斷證明書影本、照片一張等為證，及聲
    請訊證人即被告之母丙○○。
三、得心證的理由：
  (一)、按夫妻之住所，由雙方共同協議之；未為協議或協議不成
      時，得聲請法院定之。法院為前項裁定前，以夫妻共同戶
      籍地推定為其住所，民法第1002條定有明文。本件據兩造
      陳述，雙方固於婚後曾居住於台中縣大里市被告娘家、台
      中市○○路租屋處等地，惟此乃因兩造間因工作關係或為
      了節省開支，故上開居所應係兩造間之約定暫時居住處所
      。按住所，需有長住久居之意思。兩造於台中縣大里市、
      台中市○○路、台中縣大里市，各居住了數個月即行變換
      、遷移，堪信尚非以上開台中縣大里市○○路○段78巷36
      號為住所地。又兩造間均將戶籍設於彰化縣員林鎮○○里
      ○○路○段492巷44弄15號，有戶籍謄本可稽，依首開規定
　　　，本院自有本件訴訟之管轄權。
　(二)、原告主張兩造夫妻關係現仍存續中，被告於民國93年12間
  　　無故離家出走，迄今不履行同居義務之事實，固有原告提
    　出之戶籍謄本可稽。據原告之母江葉素蘭於本院證稱：兩
      造結婚後，就搬到被告娘家住，因爭吵不斷，我兒子要求
      被告搬到外面住，被告不同意，我兒子就自行搬出來；被
      告從事服務業，他們因被告工作關係經常吵架等語，核與
      原告於本院稱我會搬離被告娘家，是因為去我們經常吵架
      ，被告罵我不要臉，又趕我出去，我岳母就建議我先搬出
      去，看看能不能改善我們的情形等語相符。再經證人即被
      告之丙○○到庭證稱：「兩造婚後不久就搬到我家住，住
      沒多久，他們就說要搬出到台中市○○路住，又隔沒多久
      ，我女兒就打電話回來跟我說要與原告離婚；原告二次毆
      打我女兒，據我女兒說因為原告打她打的很嚴重，所以才
      把原告咬傷；後來兩造吵的很嚴重又搬回娘家住，但也沒
      住多久；兩造經常爭吵，我勸阻女兒，當原告的面打她，
      他卻也當著我的面打我女兒，因為親眼目睹這樣的情形，
      我才會建議他們暫時分開冷靜思考一下；當時我的本意並
      不是要他離開。之後兩造吵的很嚴重，我女兒要求與他離
      婚，他不肯，卻對我女兒提出訴訟，我不知道他是什麼意
      思。原告於93年底才搬出去，搬到哪裡我不知道。」等語
      ，堪信兩造間婚後因金錢、工作關係，經常地爭吵不休，
      係原告自行從台中縣大里市被告娘家住處搬離他去實，並
      非被告離棄原告。
　(三)、按夫妻互負同居之義務，民法第1001條有明文規定。本件
  　　既係原告自行搬離原先兩造共同約定生活居住之處所，搬
　    離時又未告知被告去向，是不履行同居義務者應係原告，
      原告提起本件履行同居訴訟，為無理由，依法應予駁回。
據上論結：本件原告之訴為無理由，依民事訴訟法第78條判決如
主文。
中　　華　　民　　國　　94　　年　　8　　月　　 23　　日
                  家事法庭      法　官　王鏡明
以上正本係照原本作成
如對本判決上訴應於判決送達後20日向本院提出上訴狀
中　　華　　民　　國　　94　　年　　8 　　月　　23　　日
                            　　書記官　楊美芳
